# 分成式融资租赁业务的账务处理

提问人：azusaljp 时间：2020-12-20 21:06:00
A公司将一台设备租赁给B公司，约定B公司使用该设备每月所产生的的收益的50%为租金支付给A公司；当累计支付租金达到 1000 万元或者第一个分成月份开始五年后（任一条件达成），该设备所有权转移给B公司，合同结束。
求助该种业务B公司应如何进行账务处理？

回答人：chenyiwei
这个问题首先还是要从准则对融资租赁的定义出发，判断是否真正属于融资租赁。根据准则规定，融资租赁是指将租赁资产所有权上几乎所有风险和报酬都转移给承租人的租赁。因此，就你说的情况看，需要关注以下问题：
1 、该设备的成本多大？租赁期间有无需由本企业承担的运维成本，如有，金额多大？
2 、该资产使用过程中的现金流的风险和报酬特征？相关的收入和现金流是否平稳、可预测？
3 、该资产的使用寿命多长？预计正常情况下全额收回投资并获取合理利润的时间姚多长？
总之就是：在该租赁期内，A公司是否仍保留了重大的不能收回设备投资和运维成本的风险；所能分享的超额收益的预计金额是否重大、稳定和可预期。